# 复核其他事务所出具的审计报告的格式

提问人：镰刀收割黑夜 时间：2012-11-03 21:40:37
1 、根据证监发行字[2000]131号《中国证监会关于拟发行股票公司聘用审计机构等问题的通知》规定，“拟申请发行股票的公司，设立时应聘请有证券从业资格许可证的中介机构承担验资、资产评估、审计等业务。若设立时聘请没有证券从业资格许可证的中介机构承担上述业务的，应在股份公司运行满三年后才能提出发行申请，在申请发行股票前须另聘有证券从业资格许可证的中介机构复核并出具专业报告。”

回答人：chenyiwei
你所引用的这个文件已被证监会 32 号令废止。目前的验资复核是以申请文件内容和格式准则为依据的。